lexd/lexicons/verb_inf.lexd
аθакт                    # тяжело дышать; задыхаться (от жары)
абêх̌т                   # глотать
абêх̌т                   # глотать
авӣд                     # находить, отыскивать, обнаруживать
агāнт                    # покрывать, укрывать; укутывать (напр. одеялом)
ажêрт                    # мочить, смачивать, размачивать (кауз. к ш. ажир, б. нижир)
ажирт                    # мокнуть, намокнуть, размокать, намокать
анакт                    # трудиться, возиться; хлопотать
анафцт                   # мокнуть, размягчаться; размягчаться; распариться (от жары)
ангахт                   # задевать, касаться; заикаться, запинаться; застревать, попадать, вонзаться; заикаться, запинаться; попадать впросак; оказываться в трудном положении, испытывать трудности, затрудняться; попадать; застревать; вонзаться
ангихт                   # задевать, касаться; заикаться, запинаться; застревать, попадать, вонзаться; заикаться, запинаться; попадать впросак; оказываться в трудном положении, испытывать трудности, затрудняться; попадать; застревать; вонзаться
ангт                     # плакать, реветь (о ребенке)
ангу̊хт                  # вводить в нужду; заставлять поперхнуться, подавиться; путать, запутывать; сбивать с пути
анду̊зд                  # будить, поднимать; будить, поднимать (с места, с постели)
андӣд                    # вставать, подниматься
андӣд                    # вставать, подниматься; вставать, подниматься; вставать, подниматься (с постели); просыпаться, пробуждаться (ото сна); вырастать, подрастать (напр., о детях); начинаться, возникать; отставать, отделяться, отходить, отлипать; продвигаться по службе, идти в гору, делать карьеру; расти, вырастать; прорастать, появляться (о всходах растений); увеличиваться (об объеме, размере, количестве, уровне и т. д.); уходить, покидать
анцӣвд                   # шить; шить; зашивать; прошивать
анҷафцт                  # начинаться, идти (об осадках)
анҷӣвд                   # (*прям.*) держать; держать(ся), брать(ся), хватать(ся); брать в жены, жениться; держать себя, держаться; держать, приобретать, овладевать, брать, ловить; задерживать, удерживать; занимать место; захватывать; класть сверху, накладывать; покрывать; ловить; поймать, схватить; приступать к рассказу, начинать рассказывать; схватить, одолеть (о болезни)
арδӣх̌цт                 # болтать, наговаривать (на кого-л); сниться, грезиться во сне
арах̌т                   # бить ключом, струей; брызгать; прыгать, подскакивать; тянуться (вверх); подниматься на дыбы; чваниться, пыжиться, задирать нос, зазнаваться
арих̌т                   # бить ключом, струей; брызгать; прыгать, подскакивать; тянуться (вверх); подниматься на дыбы; чваниться, пыжиться, задирать нос, зазнаваться
аррах̌т                  # бить ключом, струей; брызгать; прыгать, подскакивать; тянуться (вверх); подниматься на дыбы; чваниться, пыжиться, задирать нос, зазнаваться
аррих̌т                  # бить ключом, струей; брызгать; подниматься, стараться подняться, силиться подняться; вытягиваться в высоту, подниматься на дыбы; прыгать, подскакивать; тянуться (вверх); подниматься на дыбы; чваниться, пыжиться, задирать нос, зазнаваться
ах̌ент                   # трясти, качать; шевелить, двигать
ах̌т                     # часто дышать (от быстрой ходьбы, бега)
ағд                      # громко кричать, орать; кричать (об осле); кричать, реветь (об осле)
ақсент                   # вызывать тошноту, рвоту
бêх̌т                    # играть (в мяч, кости, чижа); качаться (на качелях); играть, заниматься игрой (в мяч, кости, поло и т. п.); посылать; посылать, отправлять, отсылать
бêғд                     # блеять (о мелком рогатом скоте); блеять (об овце)
бāғд                     # блеять (об овце); жужжать
бағд                     # жужжать (о насекомых)
бед                      # исчезать, пропадать; теряться; пропадать, исчезать, гибнуть; умирать; уходить; отправляться
биwайсент                # доводить до распухания, набухания; делать пухлым, раздувать
биwент                   # трясти плодовые деревья (рукой, ногой)
биwист                   # дуться, обижаться; опухать, распухать; вздуваться, раздуваться, пучить
биɣ̌айсент               # доводить до распухания, набухания; делать пухлым, раздувать
биɣ̌ед                   # дуться, обижаться; опухать, распухать; вздуваться, раздуваться, пучить
биɣ̌ент                  # трясти деревья; трясти плодовые деревья (рукой, ногой)
биɣ̌ист                  # дуться, обижаться; опухать, распухать; вздуваться, раздуваться, пучить
биδāвд                   # закрываться (напр., о глазах, рте)
биδемт                   # закрывать (глаза); закрывать (глаза, рот); спать, засыпать (букв. закрывать свои глаза)
биδӣвд                   # закрываться (напр., о глазах, рте); закрываться (о глазах)
бидгихт                  # запинаться, говорить с заминками; спотыкаться, запинаться
бижδеɣ̌ӡд                # облеплять, прилеплять (маслянистую массу к лучине при изготовлении свечей); сминать, стирать в порошок, изничтожать
биждеɣ̌ӡд                # облеплять, прилеплять (маслянистую массу к лучине при изготовлении свечей); сминать, стирать в порошок, изничтожать
бизӣд                    # арестовывать, заключать в тюрьму; помещать (в загон, хлев и т.д.), загонять (скот, домашнюю птицу); помещать, загонять (скот, домашнюю птицу); помещать; загонять; вносить, вводить (по отношению к одушевленным и неодушевленным предметам)
бийу̊д                   # чесаться (о носе)
бийу̊ӡд                  # раскалывать, разбивать, дробить, членить (голову животного перед ее варкой); расшибать, разбивать (при угрозе); чесаться (о носе)
бийӣwд                   # чесаться (о носе)
бинêст                   # гнать, выгонять, прогонять; удалять; губить, уничтожать, изводить; губить, уничтожать, терять, утратить; терять, девать; тратить, расходовать
бирêwд                   # отнимать от груди, переставать кормить молоком; отнимать от матки (молодняк); отнимать ребенка от груди
бирêwт                   # отнимать от груди, переставать кормить молоком; отнимать от матки (молодняк)
бирêх̌т                  # пить; пить
бирид                    # перестать питаться материнским молоком; бросить сосать (грудь)
бирифт                   # работать, трудиться, заниматься чем-л
бирнêɣ̌д                 # размахиваться, махать, замахиваться
бисхирт                  # трогать, дотрагиваться, касаться; затрагивать (прям. и перен.)
бих̌чӣд                  # хватать, захватывать; черпать, зачерпывать (жидкость, зерно); черпать, зачерпывать; разливать; наливать; сгребать; рассыпать, насыпать (жидкости и сыпучие вещества)
брêх̌т                   # пить
бу̊ғд                    # мычать, реветь (о крупном рогатом скоте); насмехаться, обсмеивать; шуметь, кричать, орать, реветь
бубезд                   # обходить, объезжать
бубрезд                  # обходить, объезжать
бурзд                    # дрожать, трепетать
бурт                     # квакать
бучақент                 # прыгать, бросаться, кидаться (как козел)
бучақу̊нт                # прыгать, бросаться, кидаться (как козел)
буғд                     # жужжать (о насекомых)
бӣwт                     # рыдать, плакать
бӣлт                     # говорить, рассказывать; шептать
бӣфт                     # (тк. в форме 3-го л. ед. ч. *бофт*): можно; пожалуйста; быть в состоянии, мочь; годиться; быть возможным
бӯwт                     # рыдать, плакать
вāр-δêд                  # мочь, быть в состоянии; справляться, одолевать, осиливать; уметь
виwӣд                    # отказываться от еды, переставать есть
видêзд                   # орошать
видêӡд                   # орошать, поливать
вид                      # (глагол-связка) быть, являться; (тк. перфектная форма) 3-е л.: оказывается; быть; быть, находиться, присутствовать; быть, происходить, случаться; быть, существовать; быть в наличии, иметься; употребляется как вспомогательный глагол в описательном преждепрошедшем перфекте
видӣwд                   # орошать; орошать, поливать
вирêд                    # находить; находить, отыскивать, обнаруживать
вирих̌т                  # ломать, разбивать; ломать; бить, разбивать, колоть, рубить; ломаться, разбиваться; ломаться, разбиваться; раскалываться; обрабатывать (землю), пахать, поднимать зябь; пугать, спугнуть (куропатку); утолять (жажду, голод)
вӣд                      # жениться, брать в жены; переводить; переносить, перевозить; перегонять; приглашать, звать (в гости); приносить, приводить, привозить; приносить, привозить, приводить; рожать; давать, приносить приплод; нести яйца; тк. формы шб. ва, ваҳ и сокр. 2-е л. мн. ч. наст. ш. вет: ну(-ка), давай(-ка)
вӣст                     # вязать, связывать, завертывать; заключать (напр., договор); застывать, густеть; леденеть, замерзать; околдовывать, заколдовывать; связывать, завязывать, привязывать; перевязывать
гāх̌т                    # вращаться, вертеться, кружиться; оборачиваться; поворачиваться; переворачиваться; вращаться, превращаться, обращаться; обращаться (к кому-л); говорить (кому-л.); опрокидываться, переворачиваться; просыпаться; проливаться; переходить; переправляться, преодолевать какую-л. преграду; превращаться; изменяться, видоизменяться; делаться, становиться; разочароваться, отступиться, отвернуться от кого-л.; разувериться в ком-л.
галнêɣ̌д                 # беспокоить, тревожить, заставлять хлопотать, возиться; крутить, вертеть, вращать, кружить
гарδент                  # возвращать, отдавать, платить; вращать, вертеть, кружить; поворачивать, переворачивать, сворачивать; вращать, поворачивать, переворачивать; опрокидывать; опрокидывать, переворачивать; просыпать, проливать; переправлять; поворачивать, заворачивать, возвращать с пути; превращать; превращать, изменять, видоизменять; обращать; преображать; хлебать; уплетать
гилнêɣ̌д                 # беспокоить, тревожить, заставлять хлопотать, возиться; крутить, вертеть, вращать, кружить
гиморт                   # уполномочивать, велеть
гирзд                    # горько плакать, рыдать; стонать; страдать; горевать
гумбу̊нт                 # закрываться, покрываться, укрываться; укутывать, закрывать, покрывать, прикрывать
гуморт                   # уполномочивать, велеть
гӣрт                     # соглашаться; соглашаться; слушаться; терпеть (чаще при отрицании)
дêт                      # гнать, пускать (о воде, о скоте)
дāмт                     # дуть, выдувать, раздувать (огонь кузнечным мехом); раздувать огонь
даwент                   # гнать, погонять; заставлять бежать, скакать
даwу̊нт                  # расти, разрастаться, прорастать, приниматься; пускать (корни, ростки), перерастать; покрываться, затягиваться (о ране, ссадине)
дакт                     # пересыхать (в горле); испытывать жажду
дангт                    # дрожать (от холода)
дарйêвд                  # целовать (в знак уважения); касаться, приникать губами (к священному предмету)
дарйовд                  # целовать (в знак уважения); касаться, приникать губами (к священному предмету)
дақент                   # ж. к дуқен:дуқент
дед                      # входить (в разн. знач.); вступать; поступать куда-л.; входить, вступать
диwент                   # гнать, погонять; заставлять бежать, скакать
дивент                   # веять (зерно); веять хлеб
дивих̌т                  # показывать, показываться, казаться; показывать; демонстрировать; показываться, быть, становиться видным; казаться; проучить; наказывать
дирамбт                  # биться, трепетать, стучать (о сердце); опасаться; чувствовать, казаться
дирамт                   # биться, трепетать, стучать (о сердце); опасаться; чувствовать, казаться
думбт                    # топать
думт                     # топать
дунгт                    # дрожать (от холода); перебирать струны, играть (на струнном инструменте)
дункт                    # перебирать струны, играть (на струнном инструменте)
дупт                     # бить, лупить, колотить
дуқент                   # возить; таскать, волочить; качать, шатать; трясти
